# 请教陈版，在建工程试生产在产品入账价值问题

提问人：王思齐RH 时间：2020-12-01 08:05:06
之前在另外一个帖子中，看到如下回复：
https://bbs.esnai.com/forum.php? ... p;page=1#pid9204439从在建工程转出时，按预计可变现净值借记其他流动资产，贷记在建工程。再被后道工序领用时，就进入了正常生产流程，可正常计入生产成本处理。
有如下疑问想请教一下陈版主：
如果按可变现净值确认在产品的其他流动资产的入账价值的话，收入-成本-税金-销售费用
是否把整条生产线产生的增值部分都归给了这个在产品，无法正确反映试生产阶段产生的半成品对应的销售收入。
这样做的话，在建工程试生产阶段生产出来的在产品最后做出的产成品的毛利基本都为 0 了~
如果一个企业试生产阶段时间比较长，比如说 3 个月，对企业本年的毛利影响太大了。
多谢您啦~~

回答人：chenyiwei
在计算在产品的可变现净值时，应扣减可归属于后续加工环节的合理利润，所以不应存在你所说的“把整条生产线产生的增值部分都归给了这个在产品”的问题。